臺灣高等法院民事裁定
110年度聲字第559號
聲  請  人  簡稚樵
相  對  人  兆豐國際商業銀行股份有限公司羅東分公司

法定代理人  賴德仁

上列當事人間聲請返還擔保金事件，本院裁定如下：
   主      文
臺灣宜蘭地方法院110年度存字第64號提存事件聲請人所提存之
擔保金新臺幣參拾貳萬伍仟元（含孳息），准予返還。
    理      由
一、按供擔保人證明受擔保利益人同意返還者，法院應依供擔保
    人之聲請，以裁定命返還其提存物，民事訴訟法第104條第1
    項第2款定有明文。上開規定，於其他依法令供訴訟上之擔
    保者準用之，亦為同法第106條所明定。
二、本件聲請意旨略以：伊與相對人間聲請停止強制執行事件，
    伊前依本院110年度聲字第19號裁定，以臺灣宜蘭地方法院
    （下稱宜蘭地院）110年度存字第64號提存事件提存擔保金
    新臺幣（下同）32萬5,000元在案。茲因本案訴訟即本院109
    年度重上字第120號（下稱重上字120號）第三人異議之訴事
    件判決伊之上訴駁回，業經最高法院110年度台上字第1202
    號（下稱台上字1202號）裁定駁回伊之上訴確定，本件提存
    之原因已消滅，且相對人已同意伊取回上開擔保金，爰依民
    事訴訟法第104條第1項第2款規定聲請返還上開提存物等語
    。
三、經查聲請人前以其就本院重上字120號判決附圖編號c1（一
    層，面積193.03平方公尺）、c2（二層，面積193.03平方公
    尺）、d1（雨遮，面積109.07平方公尺）所示未辦保存登記
    建物（下稱系爭未辦保存登記建物）已提起該第三人異議之
    訴為由，陳明願供擔保，聲請准於該第三人異議之訴事件判
    決確定前停止宜蘭地院109年度司執字第9880號執行事件之
    強制執行程序（下稱系爭執行程序），經本院以110年度聲
    字第19號裁定准聲請人供擔保金32萬5,000萬元後，系爭執
    行程序標別甲中所示系爭未辦保存登記建物，於本院重上字
    120號第三人異議之事件判決確定前，應暫予停止。嗣上開
    本院判決業經最高法院台上字1202號裁定駁回聲請人之上訴
    確定在案等情，有提存書、前開裁定及判決可稽（見本院卷
    7-22頁）；受擔保利益人即相對人同意聲請人取回上開擔保
    金，有聲請人提出之相對人同意書可憑（見本院卷23頁）。
    依首揭規定，聲請人聲請返還擔保金，核無不合，應予准許
    。
四、據上論結，本件聲請為有理由，爰裁定如主文。
中　　華　　民　　國　　110 　年　　11 　 月　　26  　日
                  民事第二十庭 
                      審判長法  官  周祖民
                            法  官  馬傲霜
                            法  官  鄭威莉
正本係照原本作成。
如不服本裁定，應於收受送達後10日內向本院提出抗告狀，並應
繳納抗告費新臺幣１千元。
中　　華　　民　　國　　110 　年　　11 　 月　　29  　日
　　　　　　　　　　　　　  書記官  楊璧華